public_html/app/tools/lang/data/dict-vec-xpi/dictionaries/vec.aff
FLAG UTF-8
SFX K Y 8 # interogativi
SFX K mi e nmi
SFX K mi i nmi
SFX K mi te nmi
SFX K mi ti nmi
SFX K mi ne [^n]mi
SFX K mi ni [^n]mi
SFX K mi nte [^n]mi
SFX K mi nti [^n]mi

SFX L Y 8 # interogativi
SFX L 0 -e n
SFX L 0 -i n
SFX L 0 -te n
SFX L 0 -ti n
SFX L 0 -ne [^n]
SFX L 0 -ni [^n]
SFX L 0 -nte [^n]
SFX L 0 -nti [^n]

SFX M Y 7 # interogativi
SFX M i e ni
SFX M i te ni
SFX M i ti ni
SFX M i ne [^n]i
SFX M i ni [^n]i
SFX M i nte [^n]i
SFX M i nti [^n]i

SFX N Y 3 # interogativi
SFX N 0 -stu
SFX N 0 -to
SFX N 0 -tu

SFX O Y 2 # interogativi
SFX O u o u
SFX O tu stu tu

SFX P Y 2 # interogativi
SFX P 0 -o
SFX P 0 -u

SFX Q Y 1 # interogativi
SFX Q u o u

SFX R Y 12 # interogativi
SFX R a e-lo a
SFX R a e-la a
SFX R a e-li a
SFX R a e-le a
SFX R i e-lo i
SFX R i e-la i
SFX R i e-li i
SFX R i e-le i
SFX R 0 -lo [^ai]
SFX R 0 -la [^ai]
SFX R 0 -li [^ai]
SFX R 0 -le [^ai]

SFX S Y 3 # interogativi
SFX S o a o
SFX S o e o
SFX S o i o

SFX T Y 8 # interogativi
SFX T ave ise-lo rave
SFX T ave ise-la rave
SFX T ave ise-li rave
SFX T ave ise-le rave
SFX T ave íselo rave
SFX T ave ísela rave
SFX T ave íseli rave
SFX T ave ísele rave

SFX U Y 17 # sostantivi plurali maskili
SFX U 0 i [^oaie]
SFX U 0 o [^oaie]
SFX U 0 i [àèé]
SFX U 0 i i[ln]
SFX U a i a
SFX U e i e
SFX U al ài al
SFX U an ài an
SFX U el éi el
SFX U en éi en
SFX U o i [^ij]o
SFX U io i io
SFX U jo i jo
SFX U ol ói ol
SFX U on ói on
SFX U ul úi ul
SFX U un úi un

SFX V Y 13 # sostantivi plurali femenili
SFX V 0 e [^oaieln]
SFX V 0 i [^oaieln]
SFX V a e a
SFX V e i e
SFX V al ài al
SFX V an ài an
SFX V el éi el
SFX V en éi en
SFX V 0 i i[ln]
SFX V ol ói ol
SFX V on ói on
SFX V ul úi ul
SFX V un úi un

SFX W Y 37 # piante e mistièri
SFX W dor or [aeiou]dor
SFX W dor ora [aeiou]dor
SFX W dor ore [aeiou]dor
SFX W dor ori [aeiou]dor
SFX W dor oro [aeiou]dor
SFX W ol iol rol
SFX W ol iola rol
SFX W ol iole rol
SFX W ol ioli rol
SFX W ol iolo rol
SFX W ol ioƚa rol
SFX W ol ioƚe rol
SFX W ol ioƚi rol
SFX W ol ioƚo rol
SFX W ol iòl rol
SFX W ol iòla rol
SFX W ol iòle rol
SFX W ol iòli rol
SFX W ol iòlo rol
SFX W ol iòƚa rol
SFX W ol iòƚe rol
SFX W ol iòƚi rol
SFX W ol iòƚo rol
SFX W ol òl rol
SFX W ol òla rol
SFX W ol òle rol
SFX W ol òli rol
SFX W ol òlo rol
SFX W ol òƚa rol
SFX W ol òƚe rol
SFX W ol òƚi rol
SFX W ol òƚo rol
SFX W èr ar èr
SFX W èr ara èr
SFX W èr are èr
SFX W èr ari èr
SFX W èr aro èr

SFX X Y 12 # avèrbi
SFX X 0 mente/IY  [^aeiou]
SFX X o amente/IY [^t]o
SFX X o amente/IY [^n]to
SFX X o amente/IY [^e]nto
SFX X o amente/IY [^lu]ento
SFX X o emente/IY [lu]ento
SFX X 0 mente/IY  [^rln]e
SFX X e mente/IY  [aeiou]re
SFX X 0 mente/IY  [^aeiou]re
SFX X e mente/IY  le
SFX X e amente/IY one
SFX X 0 mente/IY  [^o]ne

SFX Y Y 2 # avèrbi
SFX Y nte n  mente
SFX Y e re mente


# FIXME
# Se pòl katar un metaplaxmo de deklinaŧion a la 2a koniug. par tuti i mòdi e i tenpi fora ke inté ‘l infenío, partithipio ativo, e xerundio
# Se pòl katar un metaplaxmo da la 3a koniug. a la 2a koniug. intel partithipio pasivo ko la dexinentha in -st-, e intel xerundio

#SFX & N 30 # sostantivi alterài
#SFX & . òto/BI
#SFX & . ato/B
#SFX & . on/B
#SFX & . eto/BI
#SFX & . òl/B
#SFX & . èl/B
#SFX & . el/B
#SFX & . in/B
#SFX & . uŧo/BI
#SFX & . sin/B
#SFX & . esin/B
#SFX & . ŧin/B
#SFX & . eŧin/B
#SFX & . ŧuŧo/B
#SFX & . eŧuŧo/B
#SFX & . đin/B
#SFX & . eđin/B
#SFX & . đuŧo/B
#SFX & . eđuŧo/B
#SFX & . lin/B
#SFX & . olin/B
#SFX & . luŧo/B
#SFX & . oluŧo/B
#SFX & . rin/B
#SFX & . erin/B
#SFX & . ruŧo/B
#SFX & . eruŧo/B
#SFX & . aŧo/B
#SFX & . uko/B

SFX % N 30 # numerali - koletivi
SFX % ète    etena/V    ète
SFX % ète    etèna/V    ète
SFX % òto    otena/V    òto
SFX % òto    otèna/V    òto
SFX % e      ena/V      ove
SFX % e      èna/V      ove
SFX % èxe    exena/V    èxe
SFX % èxe    exèna/V    èxe
SFX % èxe    eŧena/V    èxe
SFX % ièxe   exena/V    ièxe
SFX % ièxe   exèna/V    ièxe
SFX % ièxe   eŧena/V    ièxe
SFX % úndexe undexena/V úndexe
SFX % úndexe undexèna/V úndexe
SFX % ódexe  odexena/V  ódexe
SFX % ódexe  odexèna/V  ódexe
SFX % édexe  edexena/V  édexe
SFX % édexe  edexèna/V  édexe
SFX % òrdexe ordexena/V òrdexe
SFX % òrdexe ordexèna/V òrdexe
SFX % índexe indexena/V índexe
SFX % índexe indexèna/V índexe
SFX % i      ena/V      nti
SFX % i      èna/V      nti
SFX % a      ena/V      nta
SFX % a      èna/V      nta
SFX % o      enèr/BW    nto
SFX % e      èr/BW      mile
SFX % 0      èr/BW      lion
SFX % o      èr/BW      liardo


SFX £ N 10 # numeraŧion latina
SFX £ 0 I    [IVXLCDM]
SFX £ 0 II   [IVXLCDM]
SFX £ 0 III  [VXLCDM]
SFX £ 0 IV   [XLCDM]
SFX £ 0 V    [IXLCDM]
SFX £ 0 VI   [XLCDM]
SFX £ 0 VII  [XLCDM]
SFX £ 0 VIII [XLCDM]
SFX £ 0 IX   [XLCDM]
SFX £ 0 X    I

PFX $ N 62 # numeraŧion latina
PFX $ 0 X      [LC]
PFX $ 0 L      X
PFX $ 0 C      [XLCDM]
PFX $ 0 CX     [LC]
PFX $ 0 CL     X
PFX $ 0 CC     [XLC]
PFX $ 0 CCX    [LC]
PFX $ 0 CCL    X
PFX $ 0 CCC    [XL]
PFX $ 0 CCCX   [LC]
PFX $ 0 CCCL   X
PFX $ 0 CD     [XL]
PFX $ 0 CDX    [LC]
PFX $ 0 CDL    X
PFX $ 0 D      [XLC]
PFX $ 0 DX     [LC]
PFX $ 0 DL     X
PFX $ 0 DC     [XLC]
PFX $ 0 DCX    [LC]
PFX $ 0 DCL    X
PFX $ 0 DCC    [XLC]
PFX $ 0 DCCX   [LC]
PFX $ 0 DCCL   X
PFX $ 0 DCCC   [XL]
PFX $ 0 DCCCX  [LC]
PFX $ 0 DCCCL  X
PFX $ 0 CM     [XL]
PFX $ 0 CMX    [LC]
PFX $ 0 CML    X
PFX $ 0 M      [XLCDM]
PFX $ 0 MX     [LC]
PFX $ 0 ML     X
PFX $ 0 MC     [XLCMD]
PFX $ 0 MCX    [LC]
PFX $ 0 MCL    X
PFX $ 0 MCC    [XLC]
PFX $ 0 MCCX   [LC]
PFX $ 0 MCCL   X
PFX $ 0 MCCC   [XL]
PFX $ 0 MCCCX  [LC]
PFX $ 0 MCCCL  X
PFX $ 0 MCD    [XL]
PFX $ 0 MCDX   [LC]
PFX $ 0 MCDL   X
PFX $ 0 MD     [XLC]
PFX $ 0 MDX    [LC]
PFX $ 0 MDL    X
PFX $ 0 MDC    [XLC]
PFX $ 0 MDCX   [LC]
PFX $ 0 MDCL   X
PFX $ 0 MDCC   [XLC]
PFX $ 0 MDCCX  [LC]
PFX $ 0 MDCCL  X
PFX $ 0 MDCCC  [XL]
PFX $ 0 MDCCCX [LC]
PFX $ 0 MDCCCL X
PFX $ 0 MCM    [XL]
PFX $ 0 MCMX   [LC]
PFX $ 0 MCML   X
PFX $ 0 MM     [XLC]
PFX $ 0 MMX    [LC]
PFX $ 0 MML    X



#FX d Y 1
#PFX d 0 stra .

#PFX e Y 1
#PFX e 0 pre .

#DICT vec IT-34 vec
